【裁判字號】    92,交簡上,23
【裁判日期】    920820
【裁判案由】    過失傷害
【裁判全文】
臺灣嘉義地方法院刑事判決                        九十二年度交簡上字第二三號
    上  訴  人
    即  被  告  乙○○
右列上訴人因過失傷害案件，不服本院簡易庭中華民國九十二年五月三十日九十二年
度交簡字第三八○號第一審判決（聲請簡易判決處刑案號：臺灣嘉義地方法院檢察署
九十二年度偵字第二一三五號），提起上訴，本院管轄之第二審合議庭判決如左：
    主  文
原判決撤銷。
乙○○因過失傷害人，處拘役伍拾日，如易科罰金以參佰元折算壹日。
    事  實
一、乙○○明知服用酒類得以影響人體感官對於週遭事物之反應，此等情況下駕駛動
    力交通工具足令其他參與道路交通者之生命、身體、財產等處於高度危險狀態，
    竟於九十二年二月二十一日下午飲用酒類，致吐氣所含酒精濃度高達每公升一點
    ○七毫克，已屆不能安全駕駛動力交通工具之程度，仍於同日晚上六時十五分許
    ，駕駛牌照號碼八Ｍ－六五八二號自小客車搭載表弟周智偉，沿屬雙向二車道之
    嘉義縣布袋鎮○○路由東向西方向行駛，途經該路二七九號前，本應注意車前狀
    況，隨時採取必要之安全措施；飲用酒類後其吐氣所含酒精濃度超過每公升零點
    二五毫克，不得駕車；汽車在雙向二車道行駛時，均應在遵行車道內行駛，且依
    當時晴天夜間有照明，柏油路面乾燥平坦無缺陷，無障礙物視距良好等環境，並
    無不能注意之情事，竟疏未注意，貿然前進，並侵入來車車道，適有甲○○騎乘
    牌照號碼ＦＷ五－八五三號重型機車，沿同一道路西往東方向行駛，兩車對撞，
    致甲○○人車倒地受有右髖臼骨折、左股骨骨折、左取骨骨折、右四五六肋骨骨
    折等傷害。詎乙○○駕駛自小客車肇事致甲○○受傷後，竟未停車察看採取救護
    或其他必要措施，反而逕自駕車逃逸，駛返距離事故現場約五百公尺遠之嘉義縣
    布袋鎮○○路一二○巷一弄三號住處前。嗣嘉義縣警察局布袋分局布袋派出所巡
    佐黃介源、警員李和昇據報駕駛警車沿路察查，旋於同日晚上六時三十三分許，
    發現前址停有疑似肇致前揭事故之自小客車，經下車盤查，乙○○於職司偵查犯
    罪之機關或公務員知悉肇事者前，主動向員警坦承肇事，並接受裁判（服用酒類
    不能安全駕駛動力交通工具、肇事逃逸之公共危險部分均另案審理中）。
二、案經嘉義縣警察局布袋分局報告臺灣嘉義地方法院檢察署檢察官偵查後聲請以簡
    易判決處刑。
    理  由
一、訊據上訴人即被告乙○○對於右揭犯罪事實均坦承不諱（本審卷第十八頁審判筆
    錄），核與其於警訊及偵查中所述相符（警卷第一頁至第五頁偵訊筆錄，臺灣嘉
    義地方法院檢察署九十二年度偵字第一五○八號卷第五頁至第七頁訊問筆錄），
    復經告訴人甲○○指訴綦詳，且有道路交通事故現場圖暨調查報告表一份、警員
    報告書一份、診斷證明書二張、車禍現場照片十一張、肇事車輛照片一張、酒精
    測試紀錄一份等在卷可稽（警卷第八頁至第二十頁，臺灣嘉義地方法院檢察署九
    十二年度偵字第二一三五號卷第六頁至第七頁）。
二、按汽車行駛時，駕駛人應注意車前狀況，隨時採取必要之安全措施；汽車駕駛人
    飲用酒類後其吐氣所含酒精濃度超過每公升零點二五毫克者，不得駕車；汽車在
    雙向二車道行駛時，均應在遵行車道內行駛，道路交通安全規則第九十四條第三
    款、第一百十二條第二款、第九十七條第一款均有明文。上訴人於前揭時地駕駛
    車輛，自應注意恪遵之，且依當時所處晴天夜間有照明，柏油路面乾燥平坦無缺
    陷，無障礙物視距良好等環境，有前開調查報告表可循，並無不能注意之情事，
    竟疏未注意，貿然前進，並侵入來車車道內，致肇本件車禍，其有過失，至為灼
    然。而告訴人依規定方向行駛，對於上訴人侵入車道之行為猝不及防，就車禍發
    生，並無過失可言。告訴人因本件車禍受有傷害，是上訴人之過失與告訴人所受
    傷害，具有因果關係。事證明確，上訴人犯行堪以認定。
三、核上訴人所為，係犯刑法第二百八十四條第一項前段之過失傷害罪。其酒醉駕車
    致人受傷，依法應負刑事責任，當依道路交通管理處罰條例第八十六條第一項加
    重其刑。又上訴人於本件車禍發生後，在職司偵查犯罪之機關或公務員知悉肇事
    者前，即向到場處理之員警坦承肇事，並接受裁判，業據嘉義縣警察局布袋派出
    所警員李和昇另案到庭結證無誤（本審卷第二十四頁本院九十二年度交訴字第一
    九號公共危險等案件九十二年三月二十七日訊問筆錄），應依刑法第六十二條前
    段減輕其刑。前開加重減輕事由並依例先加後減之。原審予以論罪科刑，固非無
    見，惟查，上訴人犯後構成自首，原審未能詳查勾稽此一對於上訴人有利之處，
    已有疏漏。又上訴人於原審判決後，已於九十二年七月十四日與告訴人達成調解
    賠償損害，告訴人亦具狀撤回告訴，有嘉義縣布袋鎮調解委員會調解筆錄、撤回
    告訴狀各一份在卷可考（本院九十二年度交簡字第三八○號卷第二十八頁至第二
    十九頁），原審未及參酌，難謂允洽。上訴人空言指摘原審判決量刑不當，固無
    可取，惟原審判決既有上述可議之處，應由本院撤銷原審判決並自為判決。爰審
    酌上訴人並無前科，有臺灣嘉義地方法院檢察署刑案資料查註紀錄表、臺灣高等
    法院被告全國前案紀錄表各一份在卷（臺灣嘉義地方法院檢察署九十二年度偵字
    第二一三五號卷第二頁至第三頁，本審卷第九頁至第十頁），素行尚可，告訴人
    因上訴人犯行所受傷害之輕重程度，犯罪之動機、目的、方法，肇事後曾意圖以
    逃避方式解決，殊為可議，惟事後已與告訴人成立調解，告訴人並已撤回告訴，
    坦承犯行，態度良好等一切情狀，量處如主文所示之刑，並諭知易科罰金之折算
    標準，以資懲儆。
據上論結，應依刑事訴訟法第四百五十五條之一第一項、第三項、第三百六十九條第
一項前段、第三百六十四條、第二百九十九條第一項前段，道路交通管理處罰條例第
八十六條第一項，刑法第二百八十四條第一項前段、第六十二條前段、第四十一條第
一項前段，罰金罰鍰提高標準條例第一條前段、第二條，判決如主文。
本案經檢察官周欣潔到庭執行職務。
中      華      民      國    九十二    年      八      月     二十     日
                                  臺灣嘉義地方法院交通法庭
                                      審判長  法  官  蔡虔霖
                                              法  官  廖政勝
                                              法  官  張道周
右正本證明與原本無異。
本件不得上訴。
中      華      民      國    九十二     年     八      月     二十     日
                                              書記官  王佩湘
附錄本判決論罪法條全文刑法第二百八十四條第一項前段因過失傷害人者，處六月以
下有期徒刑、拘役或五百元以下罰金。


司法院資訊處製作；財團法人民間司法改革基金會備份。
